---
title: "Lei de Okun no Brasil utilizando o Python"
author: "Marcos J Ribeiro"
date: "24/06/2020"
output: html_document
---


```{r setup, include=F}
library(ggplot2)
library(reticulate)
knitr::include_graphics
knitr::knit_engines$set(python = reticulate::eng_python)
library(knitr)
```

### Lei de Okun em Python


Primeiro vou importar as bibliotecas padrão.

```{python import}
import os
os.environ['QT_QPA_PLATFORM_PLUGIN_PATH'] = '/path/to/Anaconda3/Library/plugins/platforms'
import numpy as np
import pandas as pd
import statsmodels.formula.api as sm
```

Criei uma função para pegar os dados do Banco Central.

```{python}
def get_bcb(cod_bcb):
    url = 'http://api.bcb.gov.br/dados/serie/bcdata.sgs.{}/dados?formato=json'.format(cod_bcb)
    df = pd.read_json(url)
    df['data'] = pd.to_datetime(df['data'], dayfirst=True)
    df.set_index('data', inplace=True)
    return df 
```



Agora vou obter os dados do desemprego:

```{python}
des = get_bcb(24369)/100  # 24369 is the code of PNADC
des.columns=['des']
des.head()  # head of data
```

O próximo passo é obter a primeira diferença do desemprego.

```{python}
ddes = des.diff()
ddes.describe()
```

Agora vou obter dados do PIB brasileiro.

```{python}
GDP = get_bcb(4385)
GDP = GDP['20120301':'20200401']
pd.DataFrame.describe(GDP)
```

Então vou calcular o crescimento do PIB.

```{python}
gy = GDP.pct_change()            # growth
gy.describe()
```

Vou concatenar os dois data frames para fazer um gráfico utilizando o ggplot.

```{python}
dt = pd.concat([ddes, gy], axis=1)  # concatenate two dfs
dt.columns = ['ddes', 'gy']   # change colnames
dt.head()
```

Umas das coisas mais legais do Rmarkdown é poder utilizar o ggplot com variáveis Python. Um pacote semelhante ao ggplot para o Python é o [plotnine](https://plotnine.readthedocs.io/en/stable/). Aqui, fiz um scatter plot entre variação do desemprego e crescimento do PIB brasileiro.


```{r message=FALSE, warning=FALSE}
ggplot(py$dt, mapping=aes(x=ddes, y=gy)) +geom_point()+ geom_smooth(method = 'lm',formula = y~x, color='black', se=F) 
```


A regressão pode ser vista abaixo.

```{python}
reg = sm.ols('ddes ~ gy', data=dt).fit()
print(reg.summary())
```










