---
title: "Estimando a Curva de Phillips para o Brasil"
author: "Marcos J Ribeiro"
date: "26/05/2020"
output: html_document
---

```{r setup, include=FALSE}
knitr::opts_chunk$set(echo = TRUE)
```

## Questão 3

Alguns de vocês estão com dúvidas na questão 3. Vou resolver essa questão utilizando o R. O que vou fazer é semelhante ao que o Blanchard (5 ed) faz. Ele estima a equação 8.6, utilizando dados da economia americana.

$$\pi_t - \pi_{t-1} = (\mu + z) - \alpha u_t$$

Vou fazer algo semelhante utilizando dados do Brasil. Primeiro vamos obter os dados do Banco Central. O R facilita nossa vida nessa tarefa, existe uma biblioteca que faz isso de forma automática. Primeiro vou 'chamar' essa biblioteca:


```{r message=FALSE, warning=FALSE}
library(GetBCBData)   # para chamar a biblioteca que vou usar
library('xts')
```

Agora vou obter os dados diretamente do Banco Central, o código do IPCA é 433. Esses dados ficarão salvos em um objeto chamado inf.

```{r message=FALSE, warning=FALSE}
# inflation - Índice nacional de preços ao consumidor-amplo (IPCA)

inf = gbcbd_get_series(433, first.date= '1981-01-01', last.date = '2020-04-01',  
                      format.data = "long", be.quiet = FALSE)[ ,1:2]

data = inf$ref.date
inf[,1]=NULL
colnames(inf) = 'inf'
inf = xts(inf, order.by = data)
```

Vou fazer um gráfico dessa série. Como essa série já é a variação percentual isso resolve o item (a).

```{r}
plot(inf)
```


Agora vou obter os dados do desemprego, utilizando a mesma rotina. Só que o código da taxa de desocupação é 24369. 


```{r message=FALSE, warning=FALSE}

# unemployment  - Taxa de desocupação - PNADC

des = gbcbd_get_series(24369, first.date= '1981-01-01', last.date = '2020-04-01',  
                       format.data = "long", be.quiet = FALSE)[ ,1:2]

data1 = des$ref.date
des[,1]=NULL
colnames(des) = 'des'
des = xts(des, order.by = data1)

```

Vamos ver o gráfico dessa série:

```{r}
plot(des)
```

Agora vou fazer o item c: \

(c)- Faça um gráfico de dispersão com a variação da inflação no eixo y e a taxa desemprego no
eixo x. \

Para fazer isso vou utilizar uma biblioteca de visualização gráfica bastante poderosa. O ggplot2.

```{r message=FALSE, warning=FALSE}
library(ggplot2)


df = data.frame(des, inf[index(des)])
data3 = index(inf)
dfinf = data.frame(data3, inf)

g1 = ggplot(data = df/100, aes(x = `des`, y =`inf`), alpha=0.5)

g1 + geom_point(color='blue', size=2) + 
  ggtitle('Phillips Curve') + 
  geom_smooth(method = 'lm',formula = y~x, color='black') +
  xlab('Unemployment') +
  ylab('Rate of change in inflation') +
  theme(axis.title.x = element_text(colour = 'black', size=13),
        axis.title.y = element_text(colour = 'black', size=13),
        plot.title = element_text(hjust = 0.5))
```


Por fim, vou estimar a regressão linear em que a variável dependente é a variação da inflação e a variável independente é a taxa de desemprego. Note que estou estimando a equação 8.6 do livro do Blanchard. 


```{r}
reg1 = lm(inf ~ des, data = df/100)
summary(reg1)
```

Temos então que:

$$\pi_t - \pi_{t-1} = 0,0098 - 0,05u_t$$

Note que isso é uma função linear, e é representada pela reta da figura acima. Para obter a taxa natural de desemprego fazemos o seguinte:

$$\frac{(\mu + z)}{\alpha} = \frac{0,009876}{0,053953} = 18,33\% $$


Em outras palavras: a evidência sugere que, desde 2012, no Brasil, a taxa média de desemprego necessária para manter a inflação constante é igual a 18,33%.
